臺灣臺中地方法院刑事判決　　　　　　 100年度訴字第2750號
公　訴　人　臺灣臺中地方法院檢察署檢察官
被　　　告　謝瑩祺
指定辯護人　本院公設辯護人　戴遐齡
被　　　告　林期璋
指定辯護人　許名宗律師
上列被告等因毒品危害防制條例案件，經檢察官提起公訴（100
年度偵字第18823號），本院判決如下：
    主    文
謝瑩祺犯如附表一所示之罪，各處如附表一「宣告刑（含主刑及
從刑）」欄所示之刑。應執行有期徒刑伍年捌月。沒收部分併執
行之。
林期璋犯如附表二所示之罪，各處如附表二「宣告刑（含主刑及
從刑）」欄所示之刑。應執行有期徒刑柒年拾月。沒收部分併執
行之。
    犯罪事實
一、謝瑩祺（外號「小胖」）前曾於民國98年間因詐欺案件，經
    法院判處有期徒刑4月，減為有期徒刑2月確定，於民國98年
    7月1日入監服刑，並於98年8月31日縮短刑期執行完畢，翌
    日出獄。詎猶不知悔改，明知愷他命（即K他命，下同）係
    毒品危害防制條例第2條第2項第3款管制之第三級毒品，依
    法不得販賣，愷他命純質淨重20公克以上者亦不得持有。竟
    基於意圖營利，販賣第三級毒品愷他命之各別犯意，以其所
    有插入扣案之ANYCALL廠牌之0000000000門號（該門號係謝
    瑩祺自不知情之李逸晨處無償受讓取得）之行動電話機具，
    分別為下列販賣毒品愷他命之犯行：
  (一)於100年7月23日凌晨2時53分許，由何文淵持用門號0000000
    000號行動電話與謝瑩祺所使用之上開門號行動電話聯絡買
    賣愷他命之事宜後，謝瑩祺隨即基於意圖營利之犯意，先向
    林期璋購買價值新臺幣（下同）1千元愷他命後，從中抽取
    價值約1、2百元之愷他命供己施用後，稍後於同日凌晨4時
    許，謝瑩祺與何文淵分別前往臺中市○○區○○路全家便利
    商店前碰面，旋由謝瑩祺以其甫向林期璋購買之愷他命，於
    抽取1、2百元愷他命後，再以原價1千元價格販賣愷他命1包
    （無證據證明純質淨重超過20公克）與何文淵，何文淵則交
    付現金1千元與謝瑩祺，當場銀貨兩訖。
  (二)於100年7月25日凌晨1時17分許，由林上格持用門號0000000
    000號行動電話與謝瑩祺所使用之上開門號行動電話聯絡買
    賣愷他命事宜後，謝瑩祺復另行基於意圖營利，販賣第三級
    毒品愷他命之犯意，約定稍後雙方分別前往臺中市大里區崇
    光國小附近之公園內某處碰面，並由謝瑩祺販賣愷他命1包
    （無證據證明純質淨重超過20公克）與林上格，林上格則交
    付現金5百元與謝瑩祺，當場銀貨兩訖，謝瑩祺並自本次販
    賣行為，獲得約0.3公克愷他命供己施用之利潤。
二、林期璋（外號「阿璋」、「阿章」、「阿路」、「阿NO」〈
    後2者之臺語發音均相同〉）前曾於99年間因施用第二級毒
    品案件，經法院判處應執行有期徒刑5月確定後，於99年9月
    24日入監服刑，並於100年2月23日縮短刑期執行完畢，同日
    因另犯販賣第二級、第三級毒品案件，由本院另案接押至
    100年3月1日嗣因交保出所，後其上開所犯販賣第二級、第
    三級毒品等案件，經臺灣高等法院臺中分院於100年7月7日
    以100年度上訴字第989號、第990號判決判處應執行有期徒
    刑9 年，現上訴於最高法院中。詎猶不知悔改，明知甲基安
    非他命（下稱安非他命）及愷他命分別係毒品危害防制條例
    第2條第2項第2款、第3款管制之第二級、第三級毒品，依法
    均不得販賣，安非他命不得持有，愷他命純質淨重20公克以
    上亦不得持有。竟基於意圖營利販賣第二級毒品安非他命，
    及意圖營利販賣第三級毒品愷他命之各別犯意，以其所有插
    入扣案之OKWAP廠牌之0000000000門號（該門號係林期璋利
    用不知情之林雅琳名義申租）之行動電話機具，分別為下列
    販賣毒品安非他命、愷他命之犯行：
  (一)於100年8月9日15時17分、15時26分、15時46分、15時59分
    許，由許瀚升持用門號0000000000號行動電話與林期璋所使
    用之上開門號行動電話聯絡買賣安非他命事宜後，於15時59
    分後通話後某時，雙方約在臺中市○里區○○路143之9號許
    瀚升住處樓下碰面，由林期璋販賣價值500元之安非他命1包
    與許瀚升，許瀚升則自先前林期璋積欠之借款中主張抵銷，
    該次並未支付購毒款項與林期璋，林期璋該次交易僅取得免
    除500元借款債務之不法利益，實際上並未獲得不法財物。
  (二)於100年8月9日20時29分、20時35分、21時17分、21時19分
    、21時33分、21時38分許，由李岳儒持用門號0000000000號
    行動電話與林期璋所使用之上開門號行動電話聯絡買賣愷他
    命事宜後，約於4、5小時後，由林期璋前往臺中市○里區○
    ○路大埔餐廳附近某處碰面，由林期璋販賣愷他命1包（無
    證據證明純質淨重超過20公克）與李岳儒，李岳儒則交付現
    金5百元與林期璋，當場銀貨兩訖。林期璋並自此次交易獲
    得1、2百元之利潤。
  (三)於100年8月10日凌晨0時32分、3時14分、8時38分、9時4分
    、9時15分許，由謝沛瑜持用門號0000000000號行動電話與
    林期璋所使用之上開門號行動電話聯絡買賣愷他命事宜後，
    於100年8月10日9時15分後某時（起訴書誤認係翌日〈11日
    〉晚間8時許），在林期璋臺中市○里區○○路147巷92號3
    樓租處樓下附近）（起訴書誤認係臺中市○里區○○○街51
    號謝沛瑜住處），由林期璋販賣愷他命1包（無證據證明純
    質淨重超過20公克）與謝沛瑜，謝沛瑜則交付現金1千5百元
    與林期璋，當場銀貨兩訖。林期璋並自此次交易獲得1、2百
    元之利潤。
三、嗣經臺灣臺中地方法院檢察署檢察官指揮臺中市政府警察局
    烏日分局及臺中憲兵隊，於100年8月24日下午2時許，持本
    院核發之搜索票，分別前往謝瑩祺及林期璋案發時居住之臺
    中市○里區○○路147巷92號3樓搜索，當場查獲謝瑩祺，並
    扣得謝瑩祺所有供販賣毒品愷他命用之插入ANYCALL廠牌之
    0000000000門號之行動電話機具1具（含該門號SIM卡1枚）
    。復於同日15時50分許，在臺中市○里區○○路259號前拘
    提林期璋到案，並扣得其所有供販賣安非他命、愷他命用之
    插入OKWAP廠牌之0000000000門號行動電話機具1具（含該門
    號SIM卡1枚）。謝瑩祺於本院移審訊問、準備程序、審理期
    間均自白上述一、(一)之販賣第三級毒品愷他命與何文淵之犯
    行；於偵查（含法官羈押庭訊問）及本院移審訊問、行準備
    程序、審理期間均自白上述一、(二)之販賣愷他命與林上格之
    犯行。林期璋則於本院審理時自白上述二、(一)(二)(三)之販賣安
    非他命、愷他命之犯行（就上述二、(一)部分於偵查階段則未
    經過檢警單位之詢問、訊問）
四、案經臺灣臺中地方法院檢察署檢察官指揮臺中市政府警察局
    烏日分局及臺中憲兵隊報告該署偵查起訴。
    理    由
一、證據能力
  (一)按被告以外之人於審判外之言詞或書面陳述，除法律有規定
    者外，不得作為證據，刑事訴訟法第159條第1項定有明文。
    查許翰升、謝沛瑜於警詢時所為供述，係被告林期璋以外之
    人於審判外之陳述，其等均於本院審理時出庭作證，且均具
    結以擔保證詞之真實性，所為證述內容復與其等於警詢時所
    述相符，並無法律所定例外具有證據能力之情，並經被告林
    期璋之辯護人聲明異議（見本院卷第143頁），依法上開證
    人於警詢所為供述，對被告林期璋而言，自無證據能力。
  (二)復按被告以外之人於檢察事務官、司法警察官或司法警察調
    查中所為之陳述，與審判中不符時，其先前之陳述具有較可
    信之特別情況，且為證明犯罪事實存否所必要者，得為證據
    ，刑事訴訟法第159條之2亦有明文。證人李岳儒於本院審理
    時具結證述其於100年8月9日確實有於上開時地與被告林期
    璋見面並交付毒品，惟被告林期璋並未向伊收取價金500元
    ，是林期璋無償供伊施用（見本院卷第192頁），與其警詢
    所述該次確實有金錢交易，並交付500元現金與林期璋，而
    林期璋亦交付毒品愷他命給其之證述內容（見警卷第115頁
    背面、117頁）明顯不符。查證人李岳儒係於100年8月24日
    23時33分製作警詢筆錄，警方於詢問前業已告知其涉犯毒品
    案於受詢問時，得保持緘默，無須違背自己之意思而為陳述
    ，得選任辯護人，得請求調查有利之證據等權利告知事項，
    李岳儒並表示已知悉其上開權利，不用請辯護律師，且同意
    接受警方夜間詢問（見警卷第115頁），且警詢時有其父親
    陪同在場，已經其於本院審理時證述明確（見本院卷第193
    頁），製作警詢筆錄過程中復經警員提示相關通訊監察譯文
    讓其辨識，所為「100年8月9日20時35分與林期璋之通聯對
    話內容即係要向林期璋購買500元K他命毒品」之證述，復與
    其嗣後於偵訊時所述相同，足見李岳儒於警詢所為陳述確實
    出於其自由意志，所身處之應詢環境，客觀上亦無令其不能
    自由陳述之情形，而彼時李岳儒係單獨應詢，於偵訊時復具
    結證稱警方沒有對其刑求，都是其自己陳述，不願意與林期
    璋對質，伊怕他們報復而且已經認識很久等語（見100他412
    7卷第145頁），自不若於本院審理時當庭與被告林期璋同庭
    ，雖經隔離訊問，惟嗣後仍接受林期璋面對面之詢問，所承
    受之壓力應較警詢單獨指證林期璋時更為沈重，故本院審以
    李岳儒於警詢陳述具有上述較可信之特別情狀，且為證明被
    告林期璋販賣毒品愷他命之極度封閉事實所必要，依上開規
    定，其警詢之陳述對被告林期璋而言仍有證據能力。被告林
    期璋之辯護人主張李岳儒警詢供述為被告林期璋以外之人於
    審判外之供述，無證據能力（見本院卷第143頁），為本院
    所不採。
  (三)次按被告以外之人於偵查中向檢察官所為之陳述，除顯有不
    可信之情況者外，得為證據，刑事訴訟法第159條之1第2項
    亦有明文，而該條之立法理由係認被告以外之人（包括證人
    、鑑定人、告訴人、被害人及共同被告等）之陳述如在法官
    面前為之，因其任意陳述之信用性係在已受確定保障之情況
    下所為，自得作為證據。而現階段刑事訴訟法規定檢察官代
    表國家偵查犯罪、實施公訴，依法其有訊問被告、證人及鑑
    定人之權，證人、鑑定人且須具結，而實務運作時，檢察官
    偵查中向被告以外之人所取得之陳述，原則上均能遵守法律
    規定，不致違法取供，其可信度極高，職是，被告以外之人
    前於偵查中已具結而為證述，除反對該項供述得具有證據能
    力之一方，已釋明「顯有不可信之情況」之理由外，即不宜
    遽指該證人於偵查中之陳述不具證據能力。本件證人何文淵
    、林上格、許翰升、李岳儒、謝沛瑜於偵查中在檢察官前所
    為陳述，已經依法具結，另被告2人及其等辯護人復均未曾
    提及檢察官在偵查時有何不法取供致證人證詞顯不可信之情
    事，是其等於偵查中之證述，自得採為本件證據。
  (四)按所謂被告以外之人於審判外之陳述，係指被告以外之人就
    其曾經參與或見聞之事實，事後追憶並於審判外為陳述者而
    言。如被告以外之人係被告犯罪之共同正犯、共犯、相對人
    、被害人或其他關係人，而於被告實行犯罪行為時與被告為
    言詞或書面對談，且其對話之本身即係構成被告犯罪行為之
    部分內容者，因非屬其事後就曾經與聞之事實所為之追憶，
    自與審判外之陳述有間，二者不容混淆。又國家基於犯罪偵
    查之目的，對被告或犯罪嫌疑人進行通訊監察，乃係以監控
    與過濾受監察人通訊內容之方式，蒐集對其有關之紀錄，並
    將該紀錄予以查扣，作為認定犯罪與否之證據，屬於刑事訴
    訟上強制處分之一種，而監聽係通訊保障及監察法第13條第
    1 項所定通訊監察方法之一，司法警察機關依法定程序執行
    監聽取得之錄音，係以錄音設備之機械作用，真實保存當時
    通訊之內容，如通訊一方為受監察人，司法警察在監聽中蒐
    集所得之通訊者對話，若其通話本身即係被告進行犯罪中構
    成犯罪事實之部分內容，則依前開說明，自與所謂「審判外
    之陳述」無涉，應不受傳聞法則之規範，當然具有證據能力
    。再按有事實足認被告或犯罪嫌疑人有最輕本刑為3年以上
    有期徒刑之罪嫌，並危害國家安全或社會秩序情節重大，而
    有相當理由可信其通訊內容與本案有關，且不能或難以其他
    方法蒐集或調查證據者，得發通訊監察書。前項通訊監察書
    ，偵查中由檢察官依司法警察機關聲請或依職權以書面記載
    第11條之事項，並敘明理由、檢附相關文件，聲請該管法院
    核發。又除法律另有規定外，實施刑事訴訟程序之公務員因
    違背法定程序取得之證據，其有無證據能力之認定，應審酌
    人權保障及公共利益之均衡維護，通訊保障及監察法第5條
    第1項第1款、第2項及刑事訴訟法第158條之4分別定有明文
    。本件下列經本院所引用有關被告謝瑩祺所使用0000000000
    門號、林期璋所使用0000000000門號電話之監聽錄音，已經
    本院於100年7月7日、100年8月4日核准在案，有詳載案由、
    監察電話、對象及時間等之臺灣臺中地方法院100年度聲監
    字第922、1057號、100年度聲監續字第899號通訊監察書、
    電話附表等附卷（見警卷第7至19頁）可參，並經本院職權
    調閱上開通訊監察卷宗核閱無誤，係依法所為之監聽；況審
    酌電話監聽侵害被告權益之種類及輕重、對於被告訴訟上防
    禦不利益之程度、犯罪所生之危害或實害等情形，兼顧人權
    保障及公共利益之均衡維護，亦認本件此部分電話監聽合於
    比例原則，是應認具有證據能力。
  (五)至司法警察依據監聽錄音結果予以翻譯而製作之監聽譯文，
    屬於文書證據之一種，於被告或訴訟關係人對其譯文之真實
    性發生爭執或有所懷疑時，法院固應依刑事訴訟法第165條
    之1第2項規定，以適當之設備，顯示該監聽錄音帶之聲音，
    以踐行調查證據之程序，俾確認該錄音聲音是否為通訊者本
    人及其內容與監聽譯文之記載是否相符；或傳喚該通訊者；
    或依其他法定程序，為證據調查。倘被告或訴訟關係人對該
    通訊監察譯文之真實性並不爭執，即無勘驗辨認其錄音聲音
    之調查必要性，法院於審判期日如已踐行提示監聽譯文供
    當事人辨認或告以要旨，使其表示意見等程序並為辯論者，
    其所為之訴訟程序即無不合（最高法院97年度台上字第5940
    號判決意旨參見）。查本案檢察官、被告2人及其等辯護人
    於法院審理期間對卷附之通訊監察譯文均未爭執證據能力，
    即對上開通訊監察譯文真實性並不爭執，另經本院於100年
    11月18日行準備程序時，當庭勘驗有關被告林期璋與各該購
    毒者對話之錄音光碟，並均載明於本院同日準備程序筆錄（
    見本院卷第145至146頁），被告林期璋、謝瑩祺於本院100
    年11月18日準備程序、同年12月16日審理程序時，分別確認
    如附表三編號三、四、五所示各該通之通聯譯文，確實為林
    期璋與購毒者許翰升、李岳儒、謝沛瑜之對話內容無誤（見
    本院卷第145至146、196頁），而上開通訊監察譯文並經本
    院於100年12月16日審判期日踐行提示供當事人辨認或告以
    要旨，使其等表示意見，是本院審酌上開通訊監察譯文作成
    時之情況，認為適當作為證據。
  (六)按刑事訴訟法第159條之5第2項所規定：「當事人、代理人
    或辯護人於法院調查證據時，知有第159條第1項不得為證據
    之情形，而未於言詞辯論終結前聲明異議者，視為有前項之
    同意。」乃係基於證據資料愈豐富，愈有助於真實發現之理
    念，酌採當事人進行主義之證據處分權原則，並強化言詞辯
    論主義，透過當事人等到庭所為之法庭活動，在使訴訟程序
    順暢進行之要求下，承認傳聞證據於一定條件內，得具證據
    適格。此種「擬制同意」，因與同條第一項之明示同意有別
    ，實務上常見當事人等係以「無異議」或「沒有意見」表示
    之，斯時倘該證據資料之性質，已經辯護人閱卷而知悉，或
    自起訴書、判決書之記載而了解，或偵、審中經檢察官、審
    判長、受命法官、受託法官告知，或被告逕為認罪答辯或有
    類似之作為、情況，即可認該相關人員於調查證據之時，知
    情而合於擬制同意之要件（最高法院96年度台上字第4174號
    判決意旨參照）。經查，除上開供述證據外，本判決下列所
    引用之被告以外之人於審判外之證據，檢察官、被告2人及
    其等辯護人於本院準備程序及審判期日中均未對此部分之證
    據能力有所爭執，且迄至言詞辯論終結前亦未聲明異議，本
    院審酌上開證據資料製作時之情況，均無違法不當及證明力
    明顯過低之瑕疵，亦認為以之作為證據應屬適當，揆諸前開
    規定，均認有證據能力。
  (七)扣案之行動電話、SIM卡等物，係員警持本院搜索票對被告2
    人進行搜索時附帶扣得，有搜索票、搜索扣押筆錄、扣押物
    品目錄表、扣押物品收據、照片等件在卷（見警卷第127、
    133至153頁）可資佐證，均非供述證據，而公訴人、被告2
    人及其等辯護人對於該等物證之證據能力亦均未表示異議，
    或主張係執法人員違法取得，且查無不得作為證據之事由，
    復與本案待證事實具關聯性，依法自有證據能力。
二、訊據被告謝瑩祺、林期璋於本院審理時對於上開犯罪事實均
    坦承不諱。雖被告謝瑩祺於本院準備程序時一度辯以：其並
    未當場自何文淵、林上格處收受買賣毒品之價金，何文淵部
    分是隔天才收到錢，林上格部分則由綽號「阿猴」之人向林
    上格收取云云（見本院卷第15頁正背面）；而被告林期璋迭
    自警、偵訊及本院準備程序時均矢口否認有何販賣毒品之犯
    行（販賣第二級毒品安非他命與許翰升部分於偵查階段則未
    經詢問、訊問），辯稱：許翰升、李岳儒都是伊前案之購毒
    者，並非本案，謝沛瑜則是要向伊催討先前欠款，雖然0000
    000000門號是伊所有，也由伊使用，但有時候謝瑩祺與張啟
    龍也都會用，伊並未與許翰升、李岳儒、謝沛瑜為犯罪事實
    欄二、(一)(二)(三)之通話內容，伊前案已遭法院判處應執行有期
    徒刑9年之重刑，不可能再為本案販賣毒品之行為云云。
三、經查：
  (一)被告謝瑩祺犯犯罪事實欄一、(一)(二)之犯行部分：
  1.被告謝瑩祺意圖營利販賣愷他命與何文淵、林上格之犯行，
    已經被告謝瑩祺於本院準備程序及審理時均自白不諱。並經
    (1)證人何文淵於偵訊時具結證稱：「（有無施用K他命？）
    有，7月份施用，我是『小胖』幫我拿的，我不知道『小胖
    』有無在販賣，我是拿錢叫他幫我拿，然後『小胖』親自拿
    給我。（以前有無拿過？）沒有。（你有無電話先約？）有
    。（『小胖』手機？）0000000000號，都是他親自接聽。（
    你的手機？）0000000000號。（你們電話中K他命的代號為
    何？）『飲料』。（電話中數量如何講？）跟他講『涼的』
    他就知道。（你7月16日有跟他通過電話〈提示通聯譯文〉
    ）？）我們聊天而已，我在7月23日跟他購買。（7月16日為
    何沒有購買？）因為很久沒有見面。（100年7月23日你們在
    何處交易〈提示通聯譯文〉？）他在我家附近的全家便利商
    店外面大馬路上交易，他親自拿過來。（5杯是多少？）100
    0元，3.2公克約1包。（電話中稱『都一樣在這裡』〈提示
    通聯譯文〉？）因為之前有約在該處見過面。（半夜交易？
    ）講電話跟交易時間約有1個小時才交易，凌晨4點多交易。
    （為何半夜交易？）當時是好奇。（跟他有無金錢或者仇怨
    糾紛？）都沒有。（你有無指認照片？）有。編號3號。（
    你有無跟他合資？）沒有。單純我跟他購買。（警察筆錄跟
    通話內容實在？）實在。（警察有無刑求？）沒有。都是我
    自己的陳述。」（見100他4127卷第159至161頁）等語；(2)
    證人林上格於偵訊時具結證稱：「（謝瑩祺綽號『小胖』？
    ）是。（謝瑩祺如何稱呼你？）『阿格』。（有無施用K他
    命？）之前有。（K他命來源？）跟『小胖』購買的，我們
    是先電話聯絡，再當面交易。（交易時有無代號？）我電話
    中跟他說借『500』。（你們有無金錢來往？）沒有。（電
    話？）0000000000號跟他聯絡。（謝瑩祺手機？）我沒有背
    ，我記載在電話薄內，我在警察有說是0000000000號，電話
    都是謝瑩祺親自接聽。（何時交易？）100年7月25日凌晨1
    時17分有通電話，謝瑩祺在當天馬上拿給我，電話跟交易中
    間隔約10分鐘，因為我們都住大里，我們約在崇光國小後門
    旁邊的公園內交易，半夜沒有其他人在現場，我們都是自己
    去交易。（謝瑩祺拿給你多少K他命？）500元的量，多重我
    不知道，現場交易時他都包裝好，我不知道他K他命如何來
    。（有無其他人跟他一起販賣？）不知道，我只有認識他，
    其他人我不認識。（今天到庭的人有無見過？）都沒有見過
    。（跟謝瑩祺有無糾紛？）沒有。（有無指認照片〈提示照
    片〉？）有。編號3是謝瑩祺，長得跟照片一樣。（在警察
    局所言實在？）實在。（警察有無刑求你？）沒有。都是我
    自己的陳述。（有無跟謝瑩祺合資？）沒有。我都跟謝瑩祺
    購買的。」（見100他4127卷第125至127頁）等語明確。另
    有被告謝瑩祺持用0000000000門號，分別與何文淵持用0000
    0000 00門號、林上格持用0000000000門號之通訊監察譯文
    在卷（見警卷第79、87頁）可參。另有何文淵、林上格於警
    詢時得以分別在眾多人士中指認被告謝瑩祺相片之臺中市政
    府警察局烏日分局偵查隊指認犯罪嫌疑人紀錄表在卷（見10
    0他412 7卷第73、119頁）可參。另有在被告謝瑩祺處查扣
    其所有供販賣毒品愷他命用之插入ANYCALL廠牌之000000000
    0門號之行動電話機具1具（含該門號SIM卡1枚）可資佐證。
    足見被告謝瑩祺上開自白內容非虛。
  2.雖被告謝瑩祺一度於本院訊問時否認與何文淵、林上格進行
    毒品交易時，有當場銀貨兩訖乙節（見本院卷第15頁正背面
    ），然此部分已經何文淵、林上格證述均與被告謝瑩祺進行
    交易，何文淵並證稱把錢交給被告謝瑩祺等語明確，別無其
    他人士，且稽之被告謝瑩祺與何文淵、林上格之對話內容，
    亦均未提及何文淵、林上格為各該次交易時，有賒欠款項或
    表明無力付款之情，被告謝瑩祺於本院行準備程序、審理時
    亦均供稱伊於上開2次交易，都有當場向何文淵、林上格收
    取買賣毒品價金，之前因為害怕才不敢照實說（見本院卷第
    139頁正背面、204至205頁），足見被告謝瑩祺一度於本院
    訊問時否認當場銀貨兩訖之辯解並無可採。
  3.被告謝瑩祺於本院訊問時雖另供述：本案係伊與林期璋共同
    販賣（見本院卷第15頁正背面），然此部分為被告林期璋所
    堅詞否認，且依購毒者何文淵、林上格之上開證述，亦僅提
    及與被告謝瑩祺交易，係向被告謝瑩祺購買，並未提及他人
    ，是否有人與被告謝瑩祺一起販賣亦均不知情。足見被告謝
    瑩祺於本院訊問時雖供述上開2次均與林期璋共同販賣，亦
    僅其個人自白及供述，別無其他積極證據可以佐證。再者，
    被告謝瑩祺於本院行準備程序時亦供稱販賣與何文淵該次，
    是何文淵表明購買後，伊去向林期璋購買後再販賣與何文淵
    ，販賣與林上格該次則是伊就原有愷他命從中抽取0.3公克
    愷他命後，再販賣與林上格，而販賣與何文淵、林上格之愷
    他命並非同一批購買等語（見本院卷第139頁正背面）翔實
    ，並非與林期璋共同販賣，則被告謝瑩祺上開2次販賣愷他
    命是否與林期璋共同販賣，其前後供述已有不一，復為被告
    林期璋堅決否認，尚難認此2次犯行係被告謝瑩祺與被告林
    期璋共同犯案，附此敘明。
  4.我國查緝販賣毒品愷他命執法甚嚴，對於販賣毒品者尤科以
    重度刑責。又販賣毒品既係違法行為，當非可公然為之，亦
    無公定價格，且容易分裝並增減份量，而每次買賣之價量，
    可能隨時依雙方關係深淺、資力、需求量及對行情之認知、
    來源是否充裕、查緝是否嚴謹、購買者被查獲時供述購買對
    象之可能風險之評估等情形，而異其標準，非可一概而論。
    被告謝瑩祺與購毒者何文淵、林上格均無特別之親屬情誼，
    且上開證人證述向被告謝瑩祺購買毒品愷他命時，均有交付
    金錢之有償行為；參酌本案被告謝瑩祺販賣毒品之交易金額
    ，如無相當利潤可圖，豈有甘冒遭受重刑之風險，而將愷他
    命無償轉讓他人之理？此由被告謝瑩祺於本院供述伊販賣愷
    他命與何文淵時，先抽取1、2百元愷他命供己施用後，再以
    原價販賣與何文淵，暨伊販賣愷他命與林上格，可以取得0.
    3公克之愷他命供己施用（見本院卷第139頁）可明。足見被
    告謝瑩祺於販售各該次毒品時，其主觀上確均有營利之意圖
    。
  5.綜上所述，被告謝瑩祺確實有為犯罪事實欄一、(一)(二)之意圖
    營利，販賣第三級毒品愷他命與何文淵、林上格等犯行，事
    證明確，應堪認定。
  (二)被告林期璋犯犯罪事實欄二、(一)(二)(三)之犯行部分：
  1.被告林期璋販賣毒品與許翰升、李岳儒、謝沛瑜等犯行，已
    經被告林期璋於本院審理時自白在卷，核與許翰升、李岳儒
    、謝沛瑜於警偵訊（此處警詢僅指李岳儒部分）或本院審理
    時證述綦詳，茲摘要其等筆錄如下：
  (1)證人許翰升於偵訊時具結證稱：「（施用何種毒品？）安非
    他命，我是斷斷續續施用。（安非他命來源？）跟一個叫阿
    『NO』（音譯）購買，警察今天告訴我他叫『阿章』，我們
    原本不認識，是朋友間認識的。（你向『阿NO』購買過幾次
    ？）10次以上，日期我不記得。（100年8月9日下午3點多有
    無交易〈提示通聯譯文〉？）有，當時我在家裡先打電話給
    他，之後我騎機車去找他，『一半』是500元安非他命，他
    親自拿給我，因為他之前有欠我錢，我們用抵押方式交易。
    （對方手機0000000000號？）是。（你的手機？）00000000
    00號。（對方手機都是他親自接聽？）是。（對方住何處？
    ）不知道，我都是在我家附近或者我家樓下跟他拿毒品。（
    當天你原本不能出來，你跟他講你家裡有人，過一下才又約
    時間〈提示通聯譯文〉？）是。（100年8月10日中午時隔天
    有無再交易〈提示通聯譯文〉？）中午時間我不會拿，因為
    我不可能出門。（100年8月10日下午1點多有無交易〈提示
    通聯譯文〉？）沒有。（照片有無指認？）有，編號5。（
    認識『小胖』？）認識很久，國中認識的，我跟他同一屆。
    （警詢筆錄跟通聯譯文實在？）實在。（警察有無刑求？）
    沒有。都是我自己的陳述。（今天到庭的人認識？）我知道
    他們人，我認識謝沛瑜、李岳儒。（你跟他有無合資或者單
    純購買？）自己單純購買。」（見100他4127卷第135至139
    頁）。於本院審理時具結證稱：伊與被告林期璋並無任何金
    錢糾紛或仇隙，（警卷第185頁〈同警卷第95頁〉之100年8
    月9日譯文）是伊與被告林期璋之對話，在該次前2天林期璋
    向伊借錢，到100年8月9日那天伊問被告林期璋有沒有貨，
    伊表示要「一半」，指的就是500元的安非他命，就用先前
    的欠款主張抵銷，所以該次伊沒有付給林期璋購毒款項，伊
    並沒有與林期璋合資購買毒品（見本院卷第198至199頁）。
  (2)證人李岳儒於警詢時證稱：「我最近也是最後1次是在100年
    8月初下午在臺中市○里區○○路上沿路施用K他命毒品，我
    是將K他命摻入香煙內點燃施用。（你施用之K他命毒品來源
    係向何人購得？如何聯絡購得？）是向一名綽號『阿章』之
    男子購得，我與他是國中同學校。我使用0000000000電話打
    他的電話0000000000號聯絡購買毒品的。（你購買之毒品價
    格及如何交易？交易幾次？何人出面與你交易毒品？）以
    500元價錢向他購買1包K他命毒品，大都約在大里區光榮國
    中前交易，交易過1次。都是『阿章』出面交易的。（你手
    機有無記錄『小胖』的電話？）有紀錄。（你指稱『阿章』
    身材、特徵？）瘦瘦的、臉白白的。（警方提示『阿章』00
    00000000監察譯文2011/8/9 20:35與你電話0000000000號之
    譯文分別談及：『A：我跟你講，你乾脆直接回家就好了我
    等一下直接過去就好了。B：甚麼東西。A：我說我直接拿過
    去你家就好了阿。B：阿你沒在大胖子這裡喔。A：有阿我想
    說我要出門了阿。」等語（詳如譯文表），所談內容所指何
    事？是否要購毒情事？）是要買毒品的意思，是要買500元K
    他命毒品。（警方提示指認照片10張予你指認，有無你指稱
    之人〈販賣毒品給你之人〉？）編號5號就是『阿章』男子
    。（經警方查詢編號5號『阿章』男子之真實姓名為林期璋
    、Ｚ000000000、79年5月3日），你是否了解？）了解。（對
    本案有無補述意見？以上所說是否實在？）實在。」（見警
    卷第115至117頁）。於偵訊時具結證稱：「（有無施用K他
    命？）有。跟『阿章』購買的，我原本就是認識『阿章』，
    我們是國中同學，我是聽謝瑩祺說的才跟『阿章』購買。（
    你跟『阿章』有無電話聯絡？）要購買之前會先電話聯絡，
    如警詢筆錄記載。（大埔是何處？）是餐廳名字，是剛好在
    我家附近。（『阿章』電話？）0000000000號，我的000000
    0000號，我打過去都是『阿章』接聽的。（100年8月9日晚
    上9點多打完電話後何時拿到毒品？）過了4、5小時才拿到
    貨。（餐廳是否在中清路附近？）是臺中市○里區○○路附
    近，可能譯文譯錯。（購買多少？）500元。（只有交易過
    這一次？）是。（電話中為何聽不出來你們是要交易？）『
    小胖』有交代用暗示就好。（跟『阿章』有無仇怨或者金錢
    糾紛？）沒有。（有無指認照片〈提示照片〉？）有。『阿
    章』現在比較瘦，編號5。（在警察局筆錄及通聯譯文是否
    實在？）實在。（警察有無刑求？）沒有。都是我自己陳述
    。（有無補充？）沒有。」（見100他4127卷第143至145頁
    ）。
  (3)證人謝沛瑜於偵訊時具結證稱：「（有無施用K他命？）有
    。施用很久了。（今年開始施用？）是。（毒品來源？）綽
    號叫『阿章』的人購買。（有無看過『阿章』本人？）有。
    （跟『阿章』購買過幾次？）約5、6次，在100年7、8月時
    購買的。（購買前會先打電話約？）會，我是用0000000000
    號打給對方手機為0000000000號聯絡，電話都是他本人接聽
    的。（有無跟其他人購買過？）沒有。..（妳跟『阿章』拿
    時電話中會稱什麼代號？）『泡麵』。（K他命是『阿章』
    的或者『阿章』再跟他人購買？）我不知道。（『阿章』有
    哥哥？）不知道。（〈提示通聯譯文〉100年8月10日凌晨妳
    有打一通電話給他，有無印象？）這個是真的購買泡麵，下
    面的譯文『另外一個才是』，這是他們叫我這樣講的。（如
    何知道重量？）1次1包，1包1500元，我可以施用1個禮拜，
    天天使用。（這次半夜拿給妳？）不是當天拿的，隔天晚上
    7、8點在他臺中市大里區的住家樓下拿的，因為我要上班，
    才那麼晚拿。..」「（警察有無讓妳指認照片〈提示照片〉
    ？）編號3是謝瑩祺，編號5是『阿章』。（跟謝瑩祺及『阿
    章』有無仇怨或者金錢糾紛？）都沒有。（在警察局做筆錄
    為何提到謝塋祺家附近的公園交易〈提示警詢筆錄〉？）那
    是寫錯，是『阿章』家附近。（『阿章』手機號碼為000000
    0000號？）是。都是『阿章』接聽的。（警詢筆錄是否實在
    ？）實在。（警察有無刑求？）沒有。都是我自己陳述。（
    通聯譯文都是妳跟他的對話？）是。（『小胖』跟『阿章』
    是一掛的人？）是。兩個人我都認識。（有無合資或者單純
    跟他購買？）單純跟他購買。」（見100他4127卷第149至15
    5頁）。於本院審理時具結證稱：伊認識在庭的被告謝瑩祺
    與林期璋2人，伊都稱呼林期璋為「阿璋」或「阿路」（台
    語發音），謝瑩祺是「小胖」，伊有向林期璋購買愷他命，
    是在林期璋臺中市○里區○○路147巷92號樓下，當時林期
    璋住3樓，（警卷第193、195、199、197、203、201頁之通
    聯譯文）是伊與林期璋的對話沒錯，伊使用0000000000門號
    ，林期璋使用0000000000門號，真正交易的時間是在100年8
    月10日9時15分後的早上，偵訊時提及翌日晚上7、8時許，
    是因為檢察官詢問伊大概的時間，沒有像今日開庭時看到全
    部的譯文，伊看過全部譯文後，可以確認交易時間為100年8
    月10日9時15分後，是在林期璋租屋處外面交易的，當時他
    從外面要回來，電話中愷他命之代號就是「泡麵」等語（見
    本院卷第196頁背面至197頁背面）。
  2.另有被告林期璋持用0000000000門號，分別與許翰升持用00
    00000000門號、李岳儒持用0000000000門號、謝沛瑜持用00
    00000000門號之通訊監察譯文在卷（依序見警卷第95頁正背
    面、189至191、193至199頁）可參。另有許翰升、李岳儒、
    謝沛瑜於警詢時得以分別在眾多人士中指認被告林期璋相片
    之臺中市政府警察局烏日分局偵查隊指認犯罪嫌疑人紀錄表
    在卷（見100他4127卷第51、105、85頁）可參。另有在被告
    林期璋處查扣其所有供販賣毒品安非他命及愷他命用之插入
    OKWAP廠牌之0000000000門號之行動電話機具1具（含該門號
    SIM卡1枚）可資佐證。
  3.稽之如附表三編號三所示通訊監察譯文，許翰升以
    電話與被告林期璋聯絡後，電話中約定要「一樣」、「一半
    」（），嗣因許翰升家中有人不便外出，約定之後再打電
    話聯絡（），後再打電話確認可否外出（），嗣則約定
    見面（），與許翰升於偵訊時所述一半是指5百元的安非
    他命，當天原本因為家中有人無法外出，過一下才又約時間
    交易，並由被告林期璋親自拿安非他命給伊等情相符，並於
    偵訊時釐清100年8月10日另外之通聯與被告林期璋並無交易
    ，因為中午時間伊不可能外出，可見許翰升前揭所指於100
    年8月9日向被告林期璋購買安非他命之指述應屬可信。至依
    上開通訊監察譯文，雖對話雙方均未明示購買毒品，惟衡之
    安非他命係第二級毒品，販賣安非他命屬違法行為，為治安
    機關所嚴查，此為眾所週知，毒品交易均於隱密下進行，其
    以通信聯絡亦鮮有明白直接以「毒品」、「安非他命」等名
    稱或相近之用語稱之，都以暗語或彼此已有默契之含混語意
    而為溝通（最高法院95年度台上字第7319號判決要旨參照）
    ，因此，依上開通訊監察譯文，雖未見交談之雙方明言購買
    毒品之說詞，惟購毒者許翰升已於偵訊、本院審理時均明確
    證述電話中所稱「一半」就是要購買5百元安非他命之暗語
    （見100他4127卷第135至139頁、本院卷第199頁），足見其
    與被告林期璋確實已於附表三編號三所示電話中已就交易之
    毒品種類、數量、價錢、時間及地點均已有約定。
  4.再稽之如附表三編號四所示通訊監察譯文，李
    岳儒以電話與被告林期璋聯絡見面後，被告林期璋原表示到
    達李岳儒家（），李岳儒則表示不要讓人家看到（
    ），改約定在大埔（，譯文誤譯為大浦），即中興路附
    近（，譯文誤譯為中清路），與李岳儒於偵訊時證述購買
    前先以電話與被告林期璋聯絡，約在李岳儒住處附近之大埔
    餐廳交易，向被告林期璋購買愷他命5百元等語相符。依上
    開通訊監察譯文，雖未見交談之雙方明言購買毒品之說詞，
    惟購毒者李岳儒已於偵訊時證述伊是透過「小胖」謝瑩祺認
    識被告林期璋，（電話中為何聽不出來你們是要交易？）「
    小胖」有交代用暗示就好之情（見100他4127卷第143至145
    頁），且電話對話中確實就交易之時間、地點均有所約定，
    足見李岳儒前開偵訊指述並非子虛烏有。雖證人李岳儒於本
    院審理時改證稱：伊記得在100年8月初到8月中間，有向林
    期璋購買1次愷他命，至於100年8月9日上開通訊監察譯文是
    林期璋無償轉讓愷他命給伊施用，並非購買，沒有金錢交易
    （見本院卷第190頁背面至191頁），惟經質以何故於警偵訊
    時均未提及除購買1次愷他命外，另有自林期璋處受讓愷他
    命之行為時，則證稱：因為伊承認有向林期璋購買，但過程
    已經很模糊，所以伊就講得比較直接（見本院卷第193頁）
    ，再質以於警詢及偵訊時，警方及檢察官均提示相同之譯文
    讓其辨識，何故其仍無法想起有另1次轉讓愷他命之事實，
    反而直指本案100年8月9日譯文所載即為向被告林期璋購買
    愷他命乙節時，則稱：「當下我想我已經承認了，我覺得過
    程只要大概講一下就好」、「之前太緊張了，警詢時我爸爸
    有陪同我在旁邊，偵訊時我爸沒有陪同在旁邊」（見本院卷
    第193頁），然本院審理時距離案發時相隔已4個月餘，反觀
    李岳儒於警偵訊時（100年8月24日製作警詢筆錄、同年月25
    日製作偵訊筆錄）製作筆錄時，距離案發當日不過10餘日，
    果本案100年8月9之交易實際為無償轉讓愷他命，何以其於
    警偵訊時未能據實以告？況且李岳儒另證稱：在離開警局時
    ，伊就想清楚100年8月9日該次就是轉讓愷他命，但不覺得
    有何差異，故於偵訊時仍與在警詢為相同之陳述（見本院卷
    第193頁背面），猶見其前後嚴重矛盾。再以李岳儒直承與
    被告林期璋僅單純朋友關係，並非親戚或至親好友，亦無特
    殊情誼，而細究附表三編號四所示各該通訊監察譯文，處處
    可見李岳儒催促被告林期璋見面進行交易，果被告林期璋該
    次交易僅無償轉讓毒品愷他命，則李岳儒僅處於單方面受贈
    之處境，衡情尚無可能於電話中多方催促被告林期璋前來轉
    讓、贈與毒品愷他命，反較接近身為買家之李岳儒欲向出賣
    人即林期璋購買毒品時，屢屢催促林期璋儘速交易之對話內
    容，故李岳儒於本院改證述上情，為本院所不採。
  5.復稽之如附表三編號五所示通訊監察譯文，謝沛
    瑜以電話與被告林期璋聯絡要向其購買愷他命，並表明只要
    1包而已（），被告林期璋表示再向他人詢問是否有貨，
    謝沛瑜久未獲答應，繼而又傳簡訊催促被告林期璋（），
    嗣被告林期璋表明有拿到貨了（），並約定交易時間及地
    點（）。與謝沛瑜證述原約定要交易毒品愷他命，因為
    被告林期璋沒來交易，所以伊才傳送簡訊催促，之後林期璋
    拿到貨後才交易等情相符。依上開通訊監察譯文，雖未見交
    談之雙方明言購買毒品之說詞，惟購毒者謝沛瑜於偵訊時已
    證述：「（妳跟『阿章』拿時電話中會稱什麼代號？）『泡
    麵』。」（見100他4127卷第149至155頁），已有約定暗語
    ，且依附表三編號五所示對話內容，確實已於電話中約定交
    易之毒品種類、數量及交易時間，並於被告林期璋未依約交
    易時，尚以簡訊催促，足見謝沛瑜上開指證於100年8月10日
    9時15分後之某時向被告林期璋購買愷他命之證述，確實可
    信。公訴意旨雖認被告林期璋於100年8月11日晚間8時許在
    謝沛瑜臺中市○里區○○○街51號住處附近碰面進行交易，
    惟已經證人謝沛瑜於本院審理時具結證述：經伊看完全部通
    聯譯文後，可以確認實際交易時間為100年8月10日上午9時
    15分對話之後某時，地點係在被告林期璋臺中市○里區○○
    路147巷92號3樓租處樓下附近等語。而依附表三編號五之對
    話內容，亦可見謝沛瑜於100年8月10日9時15分與被告林期
    璋通話後，應有見面交易之事實，故謝沛瑜於本院所述交易
    時間、地點應與卷內事證相符，堪以採信。而此部分僅就檢
    察官起訴該次犯罪事實之交易時間、地點予以更正，無礙於
    起訴犯罪事實之同一性，逕予更正即足。
  6.又許翰升、李岳儒、謝沛瑜均於100年8月24日為警持本院核
    發之搜索票查獲，經警命採集其等尿液送驗結果，許翰升尿
    液呈現甲基安非他命陽性反應，李岳儒、謝沛瑜則均呈現愷
    他命陽性反應，此有臺中市政府警察局烏日分局（偵查隊）
    採尿檢體監管紀錄表、詮昕科技股份有限公司出具濫用藥物
    尿液檢驗報告各1份在卷（許翰升部分見100偵18823卷第125
    頁、本院卷第121、131頁；李岳儒部分見本院卷第125、131
    頁；謝沛瑜部分見本院卷第131、134頁）可徵，而被告林期
    璋於100年8月24日為警拘提到案，經命採集其尿液送驗，亦
    呈現甲基安非他命、安非他命、愷他命均陽性反應，亦有同
    上採尿檢體監管紀錄表、詮昕科技股份有限公司出具濫用藥
    物尿液檢驗報告各1份在卷（見100偵18823卷第115頁、本院
    卷第125、126、131頁）可參。顯然被告林期璋與購毒者許
    翰升前均有施用毒品安非他命之習性，被告林期璋與購毒者
    李岳儒、謝沛瑜均有施用毒品愷他命之習性，則許翰升指證
    向被告林期璋購買之毒品係安非他命，李岳儒、謝沛瑜均指
    證向被告林期璋購買之毒品係愷他命，而被告林期璋分別販
    賣其等安非他命或愷他命，其等彼此間就交易之客體當均無
    誤認之可能。查許翰升、李岳儒、謝沛瑜等人與被告林期璋
    前均無任何仇隙，亦無金錢糾紛，已經許翰升、李岳儒、謝
    沛瑜於偵訊時具結證明屬實，復均表示彼此認識許久，怕遭
    報復，故不願意與被告林期璋對質（見100他4127卷第137、
    138、145、155頁）。被告林期璋雖於警詢一度供稱不認識
    李岳儒、許翰升（見警卷第27頁），嗣於偵訊時供稱：之前
    有叫「漢生」、「岳儒」的人去年（按應為99年）向伊購買
    過K他命（見100偵18823卷第45頁），於本院則供稱與許翰
    升、李岳儒都沒有仇恨，許翰升係打電話找「小胖」即被告
    謝瑩祺，李岳儒則係與伊一起向「洪奇」購買K他命（見本
    院卷第17頁正背面、18頁），其就認識許翰升、李岳儒乙節
    ，前後供述明顯不一，足見其畏罪心虛。至其另辯稱曾以要
    繳房租為由，向謝沛瑜借錢3千2百元或3千5百元（見本院卷
    第18頁），然亦未曾表示彼此間有何不快。而販賣第二級、
    第三級毒品分別屬最輕本刑7年以上有期徒刑、5年以上有期
    徒刑之重罪，李岳儒、謝沛瑜所犯施用第三級毒品罪，復為
    毒品危害防制條例所不處罰，依現有事證尚無法證明其等持
    有第三級毒品之純質淨重達20公克以上，對李岳儒、謝沛瑜
    而言並無任何刑責可言，然而其等與許翰升均直指其等施用
    毒品愷他命、安非他命之來源均為被告林期璋，而非他人，
    且均在認識被告謝瑩祺之情況下，仍舊指證係被告林期璋販
    賣其等毒品，可見許翰升、李岳儒、謝沛瑜等人自無甘冒誣
    陷被告林期璋販賣毒品之重罪，致陷自己涉犯誣告、偽證罪
    責之風險，其等所為前述指證被告林期璋販賣毒品之犯行，
    復與卷附相關通訊監察譯文相符，自均堪採信。至被告林期
    璋復一度辯以本案案發時伊已遭臺灣高等法院臺中分院判處
    販賣毒品罪應執行有期徒刑9年，不可能再為本案犯行，且
    許翰升、李岳儒都是前案指認伊販毒之人云云。惟被告林期
    璋被訴於99年間所為多起販賣第二級毒品MDMA、第三級毒品
    愷他命案件，已經臺灣高等法院臺中分院於100年7月7日以
    100年度上訴字第989、990號判決應執行有期徒刑9年，有該
    判決書附卷（見本院卷第28至52頁）可參，被告林期璋於該
    案所為販賣毒品之時間均為99年1月至5月間，與本案100年8
    月間所為犯行時間並不相同，許翰升、李岳儒亦非該案向被
    告林期璋購買毒品之人，許翰升、李岳儒於本院亦均具結證
    稱：伊等並未於99年1月至5月間向被告林期璋購買安非他命
    、K他命，許翰升、謝沛瑜並均證稱是100年間才認識被告林
    期璋，均不知道被告林期璋前案因販賣毒品案遭判刑等語（
    見本院卷第194、197頁背面、199頁）明確，況且許翰升、
    李岳儒、謝沛瑜確實於100年8月9日或10日分別與被告林期
    璋有如附表三編號三、四、五所示購買毒品之對話，彰彰明
    甚。而被告林期璋於偵訊時供稱：伊從100年6月份起即沒有
    工作，生活費都靠母親接濟（見100偵18823卷第41頁背面）
    ，而與謝瑩祺均住在臺中市○里區○○路147巷92號3樓張啟
    龍住處（見100偵18823卷第37頁背面之謝瑩祺供述）。足見
    被告林期璋確無固定經濟收入，被告林期璋雖以其已於100
    年7月7日經臺灣高等法院臺中分院判處應執行有期徒刑9年
    之重罪，自不可能再為本案販賣毒品行為之辯解，亦為本院
    所不採。
  7.我國查緝販賣毒品安非他命、愷他命執法甚嚴，對於販賣毒
    品者尤科以重度刑責。又販賣毒品既係違法行為，當非可公
    然為之，亦無公定價格，且容易分裝並增減份量，而每次買
    賣之價量，可能隨時依雙方關係深淺、資力、需求量及對行
    情之認知、來源是否充裕、查緝是否嚴謹、購買者被查獲時
    供述購買對象之可能風險之評估等情形，而異其標準，非可
    一概而論；販賣之利得，除被告坦承犯行或價量俱臻明確外
    ，委難察得實情，販賣之人從價差或量差中牟利之方式雖異
    ，其意圖營利之販賣行為則同一。是以因毒品量微價高，取
    得不易，販賣者率有暴利可圖，苟非意圖販賣營利，一般人
    焉有可能甘冒重度刑責而提供安非他命、愷他命與他人。被
    告林期璋與購毒者許翰升、李岳儒、謝沛瑜均無特別之親屬
    情誼，且上開證人證述向被告林期璋購買毒品安非他命或愷
    他命時，或以先前積欠借款主張抵銷（許翰升），或為實際
    交付金錢之有償行為（李岳儒、謝沛瑜），如無相當利潤可
    圖，豈有甘冒遭受重刑之風險，而將安非他命、愷他命無償
    轉讓他人之理？此由被告林期璋於本院審理時，終亦坦承於
    自上開各次交易過程中，可以獲得約1、2百元利潤（見本院
    卷第195頁背面、196頁）可明。足見被告林期璋於販售各該
    次毒品時，其主觀上確均有營利之意圖。
  8.綜上所述，被告林期璋於本院審理時所為犯罪事實欄二、(一)
    之意圖營利，販賣第二級毒品安非他命與許翰升，及為犯罪
    事實欄二、(二)(三)之意圖營利販賣第三級毒品愷他命與李岳儒
    、謝沛瑜等犯行之自白，確實與事實相符。其先前否認犯罪
    所持之辯解均要無可採。本件事證業臻明確，其有上開各犯
    行，均堪認定。
四、論罪科刑部分
  (一)核被告謝瑩祺就犯罪事實欄一、(一)(二)所為，均係犯毒品危害
    防制條例第4條第3項之販賣第三級毒品罪。被告林期璋就犯
    罪事實欄二、(一)所為，係犯毒品危害防制條例第4條第2項之
    販賣第二級毒品罪，就犯罪事實欄二、(二)(三)所為，均係犯毒
    品危害防制條例第4條第3項之販賣第三級毒品罪。
  (二)被告林期璋為販賣安非他命所為持有該毒品之低度行為，應
    為販賣之高度行為所吸收，不另論罪。又被告2人就各次販
    賣愷他命所持有各該毒品之行為，均無證據證明所持有之愷
    他命純質淨重超過20公克，依法均不成罪，自無為販賣之高
    度行為吸收之問題。
  (三)又「刑法上關於販賣罪，雖不以販入之後復行賣出為要件，
    祇要以販賣營利為目的販入或賣出，有一於此，其犯罪即為
    完成。縱再接續出售，亦不問已否交付，仍只論一個包括販
    賣既遂罪（67年台上字第2500號、68年台上字第606號判例
    意旨參照），不能予以分割為二，將販入行為計算一次販賣
    罪，另將賣出行為再算一次販賣罪，而論以連續犯。」最高
    法院90年度台上字第3793號著有判決要旨可資參照，同院90
    年度台上字第7046號、91年度台上字第763號、92年度台上
    字第2641號判決亦均採相同見解。被告謝瑩祺於何文淵表明
    要向其購買毒品後，其隨即基於意圖營利之犯意向被告林期
    璋購入後，先抽取1、2百元愷他命供施用，再以原價販賣與
    何文淵，其意圖營利而販入愷他命後，再接續出售予何文淵
    ，應係基於單一犯意之接續行為，只論以一個販賣愷他命既
    遂罪。此部分雖未經檢察官提起公訴，然與起訴之被告謝瑩
    祺販賣愷他命與何文淵部分具有實質上一罪關係，本院自得
    併予審理。
  (四)被告謝瑩祺與林期璋前均有如犯罪事實欄一、二所載論罪科
    刑執行之情形，此有其等臺灣高等法院被告前案紀錄表各1
    份在卷可查，其等受有期徒刑執行完畢後，5年之內故意再
    犯本案有期徒刑以上刑之上開各罪，均為累犯，除被告林期
    璋販賣第二級毒品罪之法定本刑為無期徒刑部分，依法不得
    加重其刑外，其餘部分均依法加重其刑。
  (五)被告2人有無偵審中自白規定之適用
  1.按毒品危害防制條例第17條第2項規定「犯第4條至第8條之
    罪於偵查及審判中均自白者，減輕其刑。」係指偵查及審判
    中均有自白犯罪而言，故僅須被告於偵、審中均曾經自白，
    即得認有該條項之適用，不以始終承認為必要。所稱偵查中
    之自白，包含向有偵查犯罪職權之司法警察（官）自白，以
    及偵查中檢察官向法院聲請羈押，於法官訊問時所為之自白
    。又自白乃對自己之犯罪事實全部或主要部分為肯定供述之
    謂，且非以其係有罪之肯定為必要，縱時日、處所、行為態
    樣等非構成犯罪事實之要素略有不符，或另有阻卻違法、阻
    卻責任事由存在之主張，亦不影響其為自白；又自白在學理
    上有所謂「狹義自白」與「廣義自白」二種概念；刑事訴訟
    法第100條規定，雖將被告對於犯罪之自白及其他不利益之
    陳述區分為二，然自白在本質上亦屬於自己不利益陳述之一
    種，而同法第156條第1項，固僅就自白之證據能力為規定，
    但對於其他不利益之陳述證據能力之有無，仍有其適用。基
    於被告自白在刑事訴訟法上之證據能力與證明力有諸多之限
    制，因此法規範上所謂被告之自白，宜從廣義解釋，除指對
    於犯罪事實全部或一部為肯定供述之狹義自白外，尚包括狹
    義自白以外之其他承認不利於己之事實所為之陳述在內（最
    高法院99年度台上字第4962號、第4874號判決要旨參照）。
    又按「毒品危害防制條例第17條第2項規定：『犯第4條至第
    8 條之罪於偵查及審判中均自白者，減輕其刑。』係為鼓勵
    是類犯罪行為人自白、悔過，並期訴訟經濟、節約司法資源
    而設。一般而言，固須於偵查及審判中皆行自白，始有適用
    ，缺一不可。但所謂『自白』，係指被告（或犯罪嫌疑人）
    承認自己全部或主要犯罪事實之謂。其承認犯罪事實之方式
    ，並不以出於主動為必要，即或經由偵、審機關之推究訊問
    而被動承認，亦屬自白。此與『自首』須於尚未發覺犯人之
    前，主動向有偵查犯罪權限之公務員或機關陳述其犯罪事實
    ，進而接受裁判者不同。又訊問被告應先告知犯罪嫌疑及所
    犯所有罪名。罪名經告知後，認為應變更者，應再告知；訊
    問被告，應與以辯明犯罪嫌疑之機會；如有辯明，應命就其
    始末連續陳述；其陳述有利之事實者，應命其指出證明之方
    法。刑事訴訟法第95條第1款、第96條分別定有明文。而上
    開規定，依同法第100條之2於司法警察官或司法警察詢問犯
    罪嫌疑人時，準用之。從而，司法警察調查犯罪於製作警詢
    筆錄時，就該犯罪事實未曾詢問；檢察官於起訴前亦未就該
    犯罪事實進行偵訊，形同未曾告知犯罪嫌疑及所犯罪名，即
    逕依其他證據資料提起公訴，致使被告無從於警詢及偵查中
    辯明犯罪嫌疑，甚或自白，以期獲得減刑寬典處遇之機會，
    難謂非違反上開程序規定，剝奪被告之訴訟防禦權，違背實
    質正當之法律程序；於此情形，倘認被告於嗣後之審判中自
    白，仍不得依上開規定減輕其刑，顯非事理之平，自與法律
    規範之目的齟齬，亦不符合憲法第16條保障之基本訴訟權。
    故而，在承辦員警未行警詢及檢察官疏未偵訊，即行結案、
    起訴之特別狀況，祇要審判中自白，應仍有上揭減刑寬典之
    適用，俾符合該條項規定之規範目的。」（最高100台上369
    2判決要旨可資參照）。
  2.被告謝瑩祺部分：
  (1)被告謝瑩祺就販賣毒品與何文淵部分，已於本院行準備程序
    、審理時均自白此部分犯行，縱使其一度於本院訊問時否認
    當場收取價金一節，仍無礙其於本院已為自白之認定，此固
    無疑義。然被告謝瑩祺於100年8月25日11時22分至12時20分
    止接受警詢時，詢問警員已先行告知其涉嫌毒品危害防制條
    例案接受偵訊，於受詢問時得行使一得保持緘默、無須違背
    自己之意思而為陳述、二得選任辯護人、三得請求調查有利
    之證據等權利，後詢其「據何文淵筆錄指證：『於100年7月
    23日凌晨2時在霧峰區○○路上全家超商，以1千元之價格向
    你購買3公克K他命吸食，是否屬實？』」時，供稱：「沒有
    。」經警再提示其於100年7月23日與何文淵之通訊監察譯文
    （如附表三編號一）讓其辨認，其則明確供稱：「當時是何
    文淵向我買毒品K他命，我沒有毒品，所以沒有賣給他。」
    （見警卷第33頁背面），警員於該次警詢前業已告知被告其
    所犯罪名及在法律上可行使之權利，明確就是否販賣毒品愷
    他命與何文淵之犯罪時間、地點、交易毒品種類、價金等構
    成要件事實予以詢問，讓其有辨明之機會，自非未經司法警
    察（官）之詢問。至被告謝瑩祺於同次警詢筆錄後另供稱：
    「我只是幫林期璋送毒品K他命給下游藥腳而已，我一共送
    了3至4次不等，最後1次送藥K他命是100年8月16日晚上19時
    許，當時我送藥至臺中市大里區崇光國小後門給不知姓名的
    藥腳，當天我送300元之K他命，錢是要繳交給我後，我再轉
    交給林期璋。」（見警卷第35頁背面），同日偵訊時復供稱
    ：「有時候林期璋會不在，我就會從我的住處送下去樓下給
    對方，我共送過3、4次」（見100偵18823卷第39頁），惟於
    同日法官行羈押訊問時仍然供稱：「我沒有賣毒品給何文淵
    」（見100聲羈906卷第9頁背面）。足見被告謝瑩祺於警詢
    及法官行羈押訊問時均否認有販賣毒品與何文淵或曾交付毒
    品與何文淵，縱使其於警偵訊時曾泛言有送過毒品與他人3
    、4次，惟各次交易對象仍屬不明確，亦與本次交易地點（
    臺中市○○區○○路全家便利超商）不符，亦難認定其就販
    賣毒品與何文淵部分符合偵查中自白之要件。至檢察官偵訊
    時雖未再就犯罪事實欄一、(一)部分訊問被告謝瑩祺，然於警
    詢及本院法官行羈押訊問時業已詢問、訊問被告謝瑩祺此部
    分犯行，並經被告謝瑩祺予以否認，即與始終未於偵查中經
    過訊問、未讓被告謝瑩祺為認罪與否之答辯情形迥然有別，
    被告謝瑩祺之指定辯護人誤認公訴人未就此部分訊問，被告
    謝瑩祺無從對此部分為認罪之表示（見本院卷第140頁背面
    、150頁背面），尚有誤會。綜上，被告謝瑩祺縱使於本院
    自白此部分販賣犯行，亦與毒品危害防制條例第17條第1項
    偵審中均自白，減輕其刑之規定不符，自無從援引該條文之
    寬典予以減輕其刑。
  (2)被告謝瑩祺就販賣毒品與林上格部分，於警詢時供稱：「有
    交易2次，其中1人是林上格」（見警卷第37頁），於偵訊時
    供稱：「（證人稱你有賣K他命給他們有無意見？）..我只
    有拿給林上格。」「（你有無拿到崇光國小給購買毒品者？
    ）有，林上格。」（見100偵18823卷第39頁正背面），於本
    院法官羈押訊問時亦供稱：「林上格部分我有交付K他命，
    我有向林上格收取3百元，時間約在7月底時候。」（見100
    聲羈906卷第9頁背面），於本院行準備程序、審理時則均表
    示認罪（見本院卷第138頁背面至139頁背面、205頁背面）
    ，雖其一度於本院訊問時否認當場收取價金一節（見本院卷
    第14頁背面至15頁），仍無礙其於本院已為自白之認定。故
    被告謝瑩祺此部分犯行，仍該當偵查及審判中均自白之規定
    ，依毒品危害防制條例第17條第2項規定減輕其刑，並依法
    先加後減之。
  3.被告林期璋部分：
  (1)被告林期璋就販賣毒品與許翰升部分，被告林期璋雖迭自警
    偵訊（含法院羈押訊問時）雖均否認有販賣毒品與許翰升、
    李岳儒、謝沛瑜之情事。然細究警方、檢察官或法院羈押訊
    問時，均僅就被告林期璋是否販賣毒品「愷他命」與許翰升
    、李岳儒、謝沛瑜之事實予以詢問、訊問（見警卷第27頁、
    100偵18823卷第45頁），並未及被告林期璋是否販賣「安非
    他命」與許翰升之部分。雖被告林期璋於檢察官偵訊時，就
    檢察官概括訊以：「你自己有無販賣K他命及安非他命？」
    時，供稱：「沒有。那是去年的事情。」（見100偵18823卷
    第45頁），然亦未就是否販賣安非他命與許翰升部分予以訊
    問。於本院行羈押訊問時，林期璋雖就法官訊以：「對檢察
    官聲請羈押之犯罪事實，有何意見？」時，供稱：「我認識
    許翰升、李岳儒，他們是我上一件案件毒品的買家。」（見
    100聲羈906卷第4頁背面），惟經核檢察官羈押聲請書，於
    「聲請羈押理由所依據之事實」欄亦僅載明「被告2人之犯
    行業據證人許翰升等人指述在卷，並有通訊監察譯文可稽，
    足見涉有販賣毒品之犯行」（見100聲羈906卷第1頁），惟
    本案被告有2人，同亦未見針對「被告林期璋」販賣毒品「
    安非他命」與許翰升部分予以訊問，自應從寬解釋被告林期
    璋就起訴書所載之販賣安非他命與許翰升之犯行，並未經過
    檢警單位（含法院羈押訊問）之詢問、訊問，而被告林期璋
    於本院審理時業已自白此部分犯行，依前開最高法院判決見
    解，仍有毒品危害防制條例第17條第2項規定之適用，爰依
    該條規定減輕其刑，並就法定本刑無期徒刑以外部分依法先
    加後減之。
  (2)林期璋就販賣毒品愷他命與李岳儒、謝沛瑜部分，被告林期
    璋雖於本院審理時自白上開2部分犯行，惟其於警詢時業已
    否認有販賣愷他命與李岳儒、謝沛瑜（見警卷第27頁），於
    偵訊時供稱：「（有何人是你之前賣給他們毒品？）..，還
    有一個叫『岳儒』，去年跟我購買過K他命。（確定沒有其
    他人？）沒有。」（見100偵18823卷第45頁），亦同樣否認
    於本案有販賣愷他命與李岳儒之犯行，雖檢察官未再就其是
    否販賣毒品愷他命與謝沛瑜部分予以詢問，然稽之被告林期
    璋自警偵訊時均否認有販賣毒品愷他命之犯行，經警特別詢
    問是否販賣毒品愷他命與李岳儒、謝沛瑜時，仍然矢口否認
    ，即與偵查階段從未經警方詢問或檢察官訊問者不同。故被
    告林期璋於本院審理時雖自白上述2次販賣毒品愷他命之犯
    行，仍與毒品危害防制條例第17條第2項偵審中均自白之規
    定不符，自無從援引該條規定予以減輕其刑。
  (六)被告謝瑩祺前開販賣第三級毒品之2罪，及被告林期璋前開
    販賣第二級毒品之1罪、販賣第三級毒品之2罪，均犯意個別
    ，或併行為之時空互異，均應予分論併罰。
  (七)被告謝瑩祺本案所犯販賣第三級毒品罪，係法定本刑有期徒
    刑5年以上，得併科7百萬元以下罰金之罪，惟其販賣毒品牟
    利，擴大毒害，嚴重者導致家破人亡，危害社會治安至深且
    巨，本無情輕法重、足堪憫恕之情；且其所犯販賣第三級毒
    品與林上格部分復經本院依毒品危害防制條例第17條第2項
    規定減輕其刑後，其法定最輕本刑僅有期徒刑2年7月（已先
    依累犯規定加重後再減輕），相較於其販毒所生之危害情節
    ，更無情輕法重，足堪憫恕之情。故本院審以上情，認並無
    適用刑法第59條規定之必要，被告謝瑩祺之辯護人請求依該
    條規定酌量減輕其刑（見本院卷第150、151頁），為本院所
    不採。
  (八)又被告林期璋雖供述其毒品來源為綽號「紅奇」、「洪奇」
    （音同）之人，然經本院向臺中市政府警察局烏日分局函查
    是否因而查獲該人販毒案？該局以100年11月9日中市警烏分
    偵字第1000027119號函覆稱：「本案被告林期璋之上游毒品
    來源綽號『紅奇』之人未查獲到案。」此有該局函文在卷（
    見本院卷第120頁）可按，故被告林期璋本案並無因供出毒
    品來源，因而查獲其他正犯或共犯之情。至被告謝瑩祺於警
    詢雖供出其幫被告林期璋販賣，然經調閱本院100年度聲監
    字第922、1057號、100年度聲監續字第899號通訊監察卷宗
    ，被告謝瑩祺係在其所使用之0000000000號門號遭監聽後（
    100年度聲監字第922號），於監聽期間，警員發現被告林期
    璋亦涉嫌販賣毒品，警員遂另向本院聲請監聽其所使用之00
    00000000門號（100年度聲監字第1075號），有偵查報告附
    卷（見本院卷第211至221頁）可參。故被告謝瑩祺雖於警詢
    供出其毒品來源為被告林期璋，亦與「供出毒品來源，因而
    查獲其他正犯或共犯」之情有別。故被告2人於本案均無毒
    品危害防制條例第17條第1項規定之適用，附此敘明。
  (九)爰審酌被告林期璋前有施用第二級毒品之不良素行（參卷附
    其臺灣高等法院被告前案紀錄表），與被告謝瑩祺同有施用
    第三級毒品愷他命之不良素行，己身已深受毒害，均明知愷
    他命，及被告林期璋亦明知安非他命，均係戕害人身心之毒
    品，為貪圖不法利益，竟販賣愷他命與多人，被告林期璋甚
    而販賣安非他命與許翰升，危害社會治安及國民健康，且販
    賣毒品為政府戮力查緝之罪，安非他命、愷他命皆足以使施
    用者導致精神、性格異常，造成生命危險之生理成癮性及心
    理依賴性，嚴重戕害國人身體健康，對於社會治安之潛在危
    害不容輕縱，惟念及被告2人均國中肄業之智識程度，家庭
    經濟狀況均為「小康」（見警卷第29、39頁之警詢筆錄受詢
    問人資料），被告謝瑩祺自偵查起迄本院審理期間均坦承販
    賣愷他命與林上格，於本院移審訊問後始均坦承販賣愷他命
    與何文淵之犯行，及被告林期璋前案已經法院判處有期徒刑
    9年之重罪，猶不知警惕，重蹈覆轍，復行再犯，於警偵訊
    、本院移審訊問及準備程序期間均未能坦承販賣愷他命之犯
    行（販賣安非他命部分則未經詢問、訊問），於本院審理時
    方坦承販賣安非他命及愷他命全部犯行之犯後態度，暨考以
    其等犯罪動機、方法、手段、所生危害等一切情狀，分別量
    處如主文第1、2項所示之刑，並分別定其應執行之刑。
  (九)至公訴人認被告林期璋前曾販賣毒品多次，經法院判刑後，
    仍不知悔悟，顯不知悔改，亦可推認其應有犯罪之習性，並
    請求對其宣告強制工作一節。按保安處分係針對受處分人將
    來之危險性所為之處置，以達教化、治療之目的，為刑罰之
    補充制度，而我國現行刑法採刑罰與保安處分雙軌制，係在
    維持行為責任之刑罰原則下，為協助行為人再社會化之功能
    ，及改善行為人潛在之危險性格，期能達成根治犯罪原因、
    預防犯罪之特別目的，是以，保安處分中之強制工作，旨在
    對嚴重職業性犯罪及欠缺正確工作觀念或無正常工作因而習
    慣犯罪者，強制其從事勞動，學習一技之長及正確之謀生觀
    念，使其日後重返社會，能適應社會生活。而刑法第90條第
    1 項規定：「有犯罪之習慣或以犯罪為常業或因遊蕩或懶惰
    成習而犯罪者，得於刑之執行完畢或赦免後，令入勞動場所
    ，強制工作。」即係本於保安處分應受比例原則之規範，使
    保安處分之宣告，與行為人所為行為之嚴重性、行為人所表
    現之危險性及對於行為人未來行為之期待性相當之意旨而制
    定，而由法院視行為人之危險性格，決定應否令入勞動處所
    強制工作，以達預防之目的。又所謂「有犯罪之習慣」係指
    對於犯罪以為日常之惰性行為，乃一種犯罪之習性，至所犯
    之罪名為何，是否同一，則非所問（最高法院94年度台上字
    第6611號判決意旨可資參照）。查被告林期璋前曾於99年1
    月至5月間，因販賣第三級毒品愷他命15罪及販賣第二級毒
    品搖頭丸1罪，經臺灣高等法院臺中分院於100年7月7日以
    100年度上訴字第989號、990號判決判處應執行有期徒刑9年
    （下稱前案），有該判決書1份在卷（見本院卷第28至52頁
    ）可參，本次復犯販賣第二級毒品安非他命1罪、販賣第三
    級毒品愷他命2罪，行為固無足取，未能記取前案教訓，然
    稽之被告林期璋前案所犯各次販賣愷他命所得僅3百元至2千
    元不等，販賣搖頭丸所得為8百元，本案復犯販賣安非他命
    實際上並未有所得，販賣愷他命所得則僅為5百元與1千5百
    元，各次販賣所得金額未豐，本案販賣毒品次數共計3次，
    尚難認其因染有犯罪之習慣，故其行為雖係法所不許，惟期
    能於接受長期有期徒刑之矯正後，改過自新，故本院認對被
    告林期璋量處如主文第2項所示之刑，足以收相當之應報及
    預防犯罪效果，爰不予諭知強制工作之保安處分，附此敘明
    。
五、沒收部分：
  (一)按毒品危害防制條例第19條第1項規定，犯販賣毒品罪者，
    其犯罪所得之財物均沒收之，係採義務沒收主義，且不及於
    因犯罪所得之利益（最高法院89年度台上字第1244號判決意
    旨參照）。故販賣毒品所得之對價，不問其中成本若干，利
    潤多少，均應全部諭知沒收，貫徹政府查禁煙毒之決心，以
    符立法本旨。又犯毒品危害防制條例第4條之販賣第一級或
    第二級毒品罪者，依同條例19條第1項規定，其因犯罪所得
    之物沒收之，如全部或一部不能沒收時，追徵其價額或以其
    財產抵償之。上開規定性質上係沒收之補充規定。其屬於本
    條所定沒收之標的，如得以直接沒收者，判決主文僅宣告沒
    收即可，不生「追徵其價額」或「以其財產抵償之」問題，
    須沒收之標的全部或一部不能沒收時，始生「追徵其價額」
    或「以其財產抵償之」選項問題。而「追徵其價額」或「以
    其財產抵償之」係屬兩種選項，分別係針對現行貨幣以外之
    其他財產與現行貨幣而言；本規定所稱「追徵其價額」者，
    係指所沒收之物為金錢以外之其他財物而無法沒收時，因其
    實際價值不確定，應追徵其價額，使其繳納與原物相當之價
    額，並無以其財產抵償之問題。倘嗣後追徵其金錢價額，不
    得結果而須以其財產抵償者，要屬行政執行機關依強制執行
    之法律之執行問題，即無不能執行之情形，自毋庸諭知「或
    以其財產抵償之」。如不能沒收之沒收標的為金錢時，因價
    值確定，判決主文直接宣告「以其財產抵償之」即可，不發
    生追徵價額之問題，最高法院99年度第5次刑事庭會議決議
    參照。經查：
  1.被告謝瑩祺就犯罪事實欄一、(一)(二)之販賣第三級毒品所得財
    物，及被告林期璋就犯罪事實欄二、(二)(三)之販賣第三級毒品
    所得財物，均應依毒品危害防制條例第19條第1項規定宣告
    沒收之，且因均未扣案，並諭知如全部或一部不能沒收時，
    各別以其等財產分別抵償之，並於各該主刑項下分別諭知。
    至被告林期璋就犯罪事實欄二、(一)之販賣第二級毒品時，係
    以先前積欠許翰升之借款予以抵銷，其僅取得抵銷債務之不
    法利益，實際上並未有不法所得，自無沒收不法所得之問題
    。
  2.扣案之插入ANYCALL廠牌之0000000000門號之行動電話機具
    （含該門號SIM卡1枚），係被告謝瑩祺所有供販賣愷他命與
    何文淵、林上格所用之物，已經其於本院自白在卷（見本院
    卷第144頁背面）；扣案之插入OKWAP廠牌之0000000000門號
    行動電話機具1具（含該門號SIM卡1枚），係被告林期璋所
    有供販賣安非他命、愷他命與許翰升、李岳儒、謝沛瑜等人
    所用之物，已經本院認定如前，被告林期璋亦坦承上開門號
    及機具均為其所有（見本院卷第16頁背面、144頁背面）。
    雖上開0000000000門號申租人為李逸晨，0000000000門號申
    租人為林雅琳，有亞太行動資料查詢、家樂福電信股份有限
    公司電信用戶基本資料表、中華電信資料查詢各1份在卷（
    見本院卷第82至84頁）可稽，而按行動電話服務須以晶片卡
    （即SIM卡）為使用介面，因此電信公司於出租行動電話門
    號予消費者使用時，即同時附帶提供晶片卡給消費者作為門
    號使用之介面，故電信公司接受消費者申辦門號並將該門號
    開通上線時，該晶片卡之所有權已移轉於消費者，自不能認
    該晶片卡仍屬電信公司所有之物。則被告謝瑩祺無償自李逸
    晨處受讓取得0000000000門號SIM卡，及被告林期璋以其姊
    名義申辦取得之0000000000門號SIM卡，分別經李逸晨處分
    贈與被告謝瑩祺，及被告林期璋借用他人名義申辦，而均取
    得各該門號之所有權。足見上開門號及機具確實為其等分別
    所有，併依毒品危害防制條例第19條第1項規定沒收之，並
    分別於各該主刑項下分別諭知，且因已扣案，故不另贅為追
    徵價額之諭知。公訴人誤認依刑法第38條規定宣告沒收，尚
    有未洽。
  3.在被告謝瑩祺處扣得之分裝袋5個，係其所有供施用愷他命
    之用，已經被告謝瑩祺供述在卷，並經本院當庭勘驗該等分
    裝袋均留存殘渣（見本院卷第201頁背面），依現有事證尚
    無從認定該等分裝袋係供被告謝瑩祺所有供販賣毒品愷他命
    之用，依法不予宣告沒收。又在被告林期璋處扣得之疑似愷
    他命之白色結晶2包，送驗後確實均檢出愷他命成分，驗餘
    數量分別淨重0.8619公克、2.8786公克，有行政院衛生署草
    屯療養院鑑定書1份在卷（見100偵18823卷第109頁）可參，
    惟被告林期璋供稱此為供其施用愷他命之用（見本院卷第18
    頁背面），且其確實有施用愷他命之習性，亦有尿液檢驗報
    告在卷可查，故被告林期璋辯稱此為供其施用，並非供販賣
    ，應屬可採，依現有事證尚無從證明扣案之愷他命2包與本
    案被告林期璋販賣第三級毒品有何關連，以上物品，依法均
    不予宣告沒收之，公訴人認扣案愷他命2包應予宣告沒收銷
    燬，為本院所不採。至在被告謝瑩祺處另扣得0000000000門
    號之SIM卡1枚、92型空氣手槍、CO2小鋼瓶，及在被告林期
    璋處扣得之插入0000000000門號之行動電話機具（含該門號
    SIM卡1枚）1具，均無法證明與本案有何關連，依法均不予
    沒收。
六、公訴意旨另認：(一)被告謝瑩祺為獲取利益，竟基於販賣第三
    級毒品愷他命以牟取差價利潤之犯意，於不詳時、地，向真
    實姓名年籍均不詳之人先行買入不詳數量供以販賣用之愷他
    命後，以夾鏈袋分裝，再以其所持用門號0000000000號行動
    電話作為對外聯繫販賣愷他命交易時間、地點、金額等事宜
    之聯絡工具，先後為上述犯罪事實欄一、販賣毒品之行為，
    而獲取價差為利潤。暨認(二)：被告林期璋為獲取利益，竟基
    於販賣第二級毒品安非他命及第三級毒品愷他命以牟取差價
    利潤之犯意，於不詳時、地，向真實姓名年籍均不詳之人先
    行買入不詳數量供以販賣用之安非他命及愷他命後，以夾鏈
    袋分裝，再以其所持用門號0000000000號行動電話作為對外
    聯繫販賣安非他命及愷他命交易時間、地點、金額等事宜之
    聯絡工具，先後為上述犯罪事實欄二、販賣毒品之行為，而
    獲取價差為利潤。因認被告謝瑩祺、林期璋係基於意圖營利
    之犯意，購入不詳數量之毒品安非他命或愷他命供販賣，而
    認於販入各該毒品之時即已該當販賣第二級或第三級毒品罪
    嫌。被告謝瑩祺雖於坦承犯罪事實欄一、之2次販賣毒品與
    何文淵、林上格之犯行，並一度坦承檢察官起訴書上載之(一)
    犯行（見本院卷第139頁），惟復供稱何文淵表明向伊購買
    毒品愷他命後，伊才轉向被告林期璋購買後再轉賣與何文淵
    ，至於販賣給林上格之毒品愷他命，就以伊原供己施用的愷
    他命販與林上格，販賣給何文淵與販賣給林上格的毒品並非
    同一批向林期璋購買（見本院卷第139頁正背面），足見被
    告謝瑩祺並未坦承如起訴書所載之「為獲取利益，竟基於販
    賣第三級毒品愷他命以牟取差價利潤之犯意，於不詳時、地
    ，向真實姓名年籍均不詳之人先行買入不詳數量供以販賣用
    之愷他命後，以夾鏈袋分裝，再以其所持用門號0000000000
    號行動電話作為對外聯繫販賣愷他命交易時間、地點、金額
    等事宜」之事實，要屬明確。至被告林期璋於本院審理時雖
    坦承有販賣毒品與許翰升、李岳儒、謝沛瑜等人，然而依卷
    內事證，無論係指證向被告謝瑩祺購毒之何文淵、林上格，
    或指證向被告林期璋購毒之許翰升、李岳儒、謝沛瑜等人，
    均指證分別與被告2人接洽，從未提及被告2人之毒品來源為
    何，被告2人亦均未有向他人購買後進行分裝，後再販賣他
    人之自白。故依現有事證，查無其他積極事證足以證明被告
    2人係基於意圖營利之犯意，而販入各該毒品，故公訴意旨
    上開所指被告2人意圖營利而販入各該毒品業已該當販賣毒
    品既遂罪，依法尚不能證明，惟此部分如成罪，與被告謝瑩
    祺緊接販賣愷他命與何文淵，及被告林期璋緊接販賣安非他
    命與許翰升及緊接販賣愷他命與李岳儒之犯行，各只論以接
    續犯之實質上一罪關係，故本院就上開部分均不另為無罪之
    諭知，附此陳明。
據上論斷，應依刑事訴訟法第299條第1項前段，毒品危害防制條
例第4條第2項、第3項、第17條第2項、第19條第1項，刑法第11
條、第47條第1項、第51條第5款、第9款，判決如主文。
中    華    民    國   100    年    12    月    30    日
                  刑事第十三庭  審判長法  官  賴妙雲
                                      法  官  蔡美華
                                      法  官  黃麗玲
以上正本證明與原本無異。
如不服本判決應於收受判決後10日內向本院提出上訴書狀，並應
敘述具體理由；其未敘述上訴理由者，應於上訴期間屆滿後20日
內向本院補提理由書（均須按他造當事人之人數附繕本）「切勿
逕送上級法院」。
                                      書記官  施玉卿
中    華    民    國  100    年    12    月    30    日
【附錄論罪科刑法條】
毒品危害防制條例第4條第2項
製造、運輸、販賣第二級毒品者，處無期徒刑或7年以上有期徒
刑，得併科新臺幣1千萬元以下罰金。
毒品危害防制條例第4條第3項
製造、運輸、販賣第三級毒品者，處5年以上有期徒刑，得併科
新臺幣7百萬元以下罰金。
附表一（被告謝瑩祺部分）
┌──┬─────┬────────┬──────────────────────┐
│編號│犯罪行為  │被告有無符合偵審│  宣  告 刑 （含主刑及從刑）                │
│    │          │中自白          │                                            │
├──┼─────┼────────┼──────────────────────┤
│ 一 │如犯罪事實│【否】          │謝瑩祺販賣第三級毒品，累犯，處有期徒刑伍年參│
│    │欄一、(一)所│                │月。扣案之插入ANYCALL廠牌之0000000000門號之 │
│    │載        │偵查：否認      │行動電話機具（含該門號SIM卡壹枚）壹具沒收之 │
│    │          │                │；未扣案之販賣第三級毒品所得財物新臺幣壹仟元│
│    │          │審理：坦承      │沒收之，如全部或一部不能沒收時，以其財產抵償│
│    │          │（本院卷第138頁 │之。                                        │
│    │          │背面至139頁背面 │                                            │
│    │          │、204頁背面至205│                                            │
│    │          │頁背面）        │                                            │
├──┼─────┼────────┼──────────────────────┤
│ 二 │如犯罪事實│【有】          │謝瑩祺販賣第三級毒品，累犯，處有期徒刑貳年捌│
│    │欄一、(二)所│                │月。扣案之插入ANYCALL廠牌之0000000000門號之 │
│    │載        │偵查：坦承      │行動電話機具（含該門號SIM卡壹枚）壹具沒收之 │
│    │          │（警卷第37頁、10│；未扣案之販賣第三級毒品所得財物新臺幣伍佰元│
│    │          │0偵18823卷第39頁│沒收之，如全部或一部不能沒收時，以其財產抵償│
│    │          │、100聲羈906卷第│之。                                        │
│    │          │9頁背面）       │                                            │
│    │          │                │                                            │
│    │          │審理：坦承      │                                            │
│    │          │（本院卷第138頁 │                                            │
│    │          │背面至139頁背面 │                                            │
│    │          │、204頁背面至205│                                            │
│    │          │頁背面）        │                                            │
└──┴─────┴────────┴──────────────────────┘
附表二（被告林期璋部分）
┌──┬─────┬────────┬──────────────────────┐
│編號│犯罪行為  │被告有無符合偵審│  宣  告 刑 （含主刑及從刑）                │
│    │          │中自白          │                                            │
├──┼─────┼────────┼──────────────────────┤
│ 一 │如犯罪事實│【有】          │林期璋販賣第二級毒品，累犯，處有期徒刑陸年陸│
│    │欄二、(一)所│                │月。扣案之插入OKWAP廠牌之0000000000門號之行 │
│    │載        │偵查：未經詢問及│動電話機具（含該門號SIM卡壹枚）壹具沒收之。 │
│    │          │      訊問      │                                            │
│    │          │                │                                            │
│    │          │審理：坦承      │                                            │
│    │          │（本院卷第195頁 │                                            │
│    │          │背面、205頁正背 │                                            │
│    │          │面）            │                                            │
├──┼─────┼────────┼──────────────────────┤
│ 二 │如犯罪事實│【否】          │林期璋販賣第三級毒品，累犯，處有期徒刑伍年陸│
│    │欄二、(二)所│                │月。扣案之插入OKWAP廠牌之0000000000門號之行 │
│    │載        │偵查：否認      │動電話機具（含該門號SIM卡壹枚）壹具沒收之。 │
│    │          │                │未扣案之販賣第三級毒品所得財物新臺幣伍佰元沒│
│    │          │審理：坦承      │收之，如全部或一部不能沒收時，以其財產抵償之│
│    │          │（本院卷第195頁 │。                                          │
│    │          │背面、205頁正背 │                                            │
│    │          │面）            │                                            │
├──┼─────┼────────┼──────────────────────┤
│ 三 │如犯罪事實│【否】          │林期璋販賣第三級毒品，累犯，處有期徒刑伍年捌│
│    │欄二、(三)所│                │月。扣案之插入OKWAP廠牌之0000000000門號之行 │
│    │載        │偵查：否認      │動電話機具（含該門號SIM卡壹枚）壹具沒收之。 │
│    │          │                │未扣案之販賣第三級毒品所得財物新臺幣壹仟伍佰│
│    │          │審理：坦承      │元沒收之，如全部或一部不能沒收時，以其財產抵│
│    │          │（本院卷第195頁 │償之。                                      │
│    │          │背面至196、205頁│                                            │
│    │          │正背面）        │                                            │
└──┴─────┴────────┴──────────────────────┘
附表三（通訊監察譯文）
┌──┬─────┬──────────────────────────┬────┐
│編號│通訊監察  │                                                    │卷頁出處│
│    │譯文內容  │                                                    │        │
├──┼─────┼──────────────────────────┴────┤
│ 一 │犯罪事實欄│（A：謝瑩祺持用0000000000門號）                               │
│    │一、(一)部分│（B：何文淵持用0000000000門號）                               │
│    │          ├──────────────────────────┬────┤
│    │          │100年7月23日 2時53分                              │警卷第│
│    │          │B：兄弟，跟你買5杯飲料。                            │79頁    │
│    │          │A：好。                                             │        │
│    │          │B：一樣在這裡。                                     │        │
│    │          │A：好。                                             │        │
├──┼─────┼──────────────────────────┴────┤
│ 二 │犯罪事實欄│（A：謝瑩祺持用0000000000門號）                               │
│    │一、(二)部分│（B：林上格持用0000000000門號）                               │
│    │          ├──────────────────────────┬────┤
│    │          │100年7月25日 1時17分                              │警卷第│
│    │          │B：你在哪裡？                                       │87頁    │
│    │          │A：你是誰？                                         │        │
│    │          │B：阿格。                                           │        │
│    │          │A：喔，怎樣？                                       │        │
│    │          │B：你在哪裡？                                       │        │
│    │          │A：我在大里。                                       │        │
│    │          │B：你那邊可以借我5百嗎？                            │        │
│    │          │A：打給他們就好了阿！                               │        │
│    │          │B：電話我忘記記了阿                                 │        │
│    │          │A：0000-000-000                                     │        │
│    │          │B：我說是你朋友喔                                   │        │
│    │          │A：恩。                                             │        │
│    │          │B：好，OK。                                         │        │
├──┼─────┼──────────────────────────┴────┤
│ 三 │犯罪事實欄│（A：林期璋持用0000000000門號）                               │
│    │二、(一)部分│（B：許翰升持用0000000000門號）                               │
│    │          ├──────────────────────────┬────┤
│    │          │100年8月9日15時17分                               │警卷第│
│    │          │B：有在朋友那嗎                                     │95頁    │
│    │          │A：有阿                                             │        │
│    │          │B：是喔，阿你有要來樓下嗎                           │        │
│    │          │A：好阿                                             │        │
│    │          │B：現在下來阿                                       │        │
│    │          │A：阿一樣嗎，一半                                   │        │
│    │          │B：對阿，一半                                       │        │
│    │          │A：喔  好                                           │        │
│    │          ├──────────────────────────┼────┤
│    │          │100年8月9日15時26分                               │警卷第│
│    │          │A：喂                                               │95頁    │
│    │          │B：門口                                             │        │
│    │          │A：等我一下，他在跟人說話                           │        │
│    │          │B：不然我先回去好了                                 │        │
│    │          │A：不然我在過去家裡找你啦                           │        │
│    │          │B：我等一下沒辦法出來                               │        │
│    │          │A：阿我過去你家找你阿，你在下來樓下阿               │        │
│    │          │B：沒辦法啦，我等一下沒辦法出來了，我家有人阿       │        │
│    │          │A：喔好阿不然你看怎樣在打給我                       │        │
│    │          │B：好  啦                                           │        │
│    │          ├──────────────────────────┼────┤
│    │          │100年8月9日15時46分                               │警卷第│
│    │          │B：你有辦法過來嗎                                   │95頁背面│
│    │          │A：有阿                                             │        │
│    │          │B：你現在可以過來喔                                 │        │
│    │          │A：對阿                                             │        │
│    │          │B：好  你到了打給我                                 │        │
│    │          ├──────────────────────────┼────┤
│    │          │100年8月9日15時59分                               │警卷第│
│    │          │A：喂                                               │95頁背面│
│    │          │B：（模糊）                                         │        │
│    │          │A：喔  好                                           │        │
├──┼─────┼──────────────────────────┴────┤
│ 四 │犯罪事實欄│（A：林期璋持用0000000000門號）                               │
│    │二、(二)部分│（B：李岳儒持用0000000000門號）                               │
│    │          ├──────────────────────────┬────┤
│    │          │100年8月9日20時29分                               │警卷第│
│    │          │A：喂                                               │189頁   │
│    │          │B：你在哪                                           │        │
│    │          │A：一樣阿                                           │        │
│    │          │B：阿我等人來喔                                     │        │
│    │          │A：真得還假的啦吼，我去再講啦                       │        │
│    │          │B：好                                               │        │
│    │          ├──────────────────────────┼────┤
│    │          │100年8月9日20時35分                               │警卷第│
│    │          │B：喂，開門阿                                       │189頁   │
│    │          │A：我跟你講，你乾脆直接回家就好了，我等一下直接過去 │        │
│    │          │   就好了                                           │        │
│    │          │B：甚麼東西                                         │        │
│    │          │A：我說我直接拿過去你家就好了阿                     │        │
│    │          │B：阿你沒在大胖子這裡喔                             │        │
│    │          │A：有阿我想說我要出門了阿                           │        │
│    │          │B：你開門一下我要尿尿啦靠腰喔                       │        │
│    │          │A：喔靠腰喔                                         │        │
│    │          ├──────────────────────────┼────┤
│    │          │100年8月9日21時17分                               │警卷第│
│    │          │A：喂                                               │191頁   │
│    │          │B：你好了沒                                         │        │
│    │          │A：我在你家附近而已欸，你來我家樓下等我我隨後到     │        │
│    │          │B：哪個樓下，大胖子這喔                             │        │
│    │          │A：到了阿                                           │        │
│    │          │B：不要啦我家這不要給人看到                         │        │
│    │          │A：是喔                                             │        │
│    │          │B：嘿阿                                             │        │
│    │          │A：阿我站門咩                                       │        │
│    │          │B：好                                               │        │
│    │          ├──────────────────────────┼────┤
│    │          │100年8月9日21時19分                               │警卷第│
│    │          │A：喂                                               │191頁   │
│    │          │B：你拿來大浦給我好了                               │        │
│    │          │A：好                                               │        │
│    │          ├──────────────────────────┼────┤
│    │          │100年8月9日21時33分                               │警卷第│
│    │          │A：喂                                               │191頁   │
│    │          │B：你在哪                                           │        │
│    │          │A：我等一下打給你                                   │        │
│    │          ├──────────────────────────┼────┤
│    │          │100年8月9日21時38分                               │警卷第│
│    │          │A：喂你說哪有（模糊）                               │191頁   │
│    │          │B：中清路阿（後證人李岳儒澄清應是「中興路」）       │        │
│    │          │A：好我過去了                                       │        │
├──┼─────┼──────────────────────────┴────┤
│ 五 │犯罪事實欄│（A：林期璋持用0000000000門號）                               │
│    │二、(三)部分│（B：謝沛瑜持用0000000000門號）                               │
│    │          ├──────────────────────────┬────┤
│    │          │100年8月10日 0時32分                              │警卷第│
│    │          │A：喂                                               │193頁   │
│    │          │B：阿你順便幫我買一包泡麵好了                       │        │
│    │          │A：甚麼東西                                         │        │
│    │          │B：我要的另外一個阿可是你沒有，ㄚ我只要一包而已     │        │
│    │          │A：恩                                               │        │
│    │          │B：你聽的說..                                       │        │
│    │          │A：恩我問看看哥有沒有                               │        │
│    │          │B：喔好再見                                         │        │
│    │          ├──────────────────────────┼────┤
│    │          │100年8月10日 3時14分                              │警卷第│
│    │          │B：（簡訊）你是死哪去了..                           │193頁   │
│    │          ├──────────────────────────┼────┤
│    │          │100年8月10日 8時38分                              │警卷第│
│    │          │A：喂                                               │195頁   │
│    │          │B：怎樣                                             │        │
│    │          │....                                                │        │
│    │          │A：阿我就有拿到這個了阿                             │        │
│    │          │B：幹最好啦                                         │        │
│    │          │A：我就說我先拿到這個，ㄚ那個，阿今天就有就有那個了 │        │
│    │          │B：今天才會有喔                                     │        │
│    │          │A：對阿他（疑似0000000000男）睡死了，剛他有起來，我 │        │
│    │          │   是今天剛跟他通完電話才打給你的咩                 │        │
│    │          ├──────────────────────────┼────┤
│    │          │100年8月10日 9時4分                               │警卷第│
│    │          │B：還要多久                                         │199頁   │
│    │          │A：在旁邊而以阿，我在路上了                         │        │
│    │          │B：最好啦，在路上那麼安靜                           │        │
│    │          │A：我在國小旁邊，我順便拿給朋友                     │        │
│    │          │B：甚麼東西                                         │        │
│    │          │A：我說順便找另外一個朋友阿                         │        │
│    │          │B：吼，快一點不然我要睡覺了喔                       │        │
│    │          │A：好阿                                             │        │
│    │          │B：在給你10分鐘再見                                 │        │
│    │          │A：靠腰喔，10分鐘                                   │        │
│    │          │B：拜託10分鐘夠了                                   │        │
│    │          │A：好掰掰                                           │        │
│    │          ├──────────────────────────┼────┤
│    │          │100年8月10日 9時15分                              │警卷第│
│    │          │A：到了                                             │199頁   │
│    │          │B：好掰掰                                           │        │
└──┴─────┴──────────────────────────┴────┘